【裁判字號】    99,裁,1112
【裁判日期】    990520
【裁判案由】    耕地三七五租約
【裁判全文】
最  高  行  政  法  院  裁  定
                                      99年度裁字第1112號
上  訴  人  甲○○
被 上訴 人  桃園縣中壢市公所
代  表  人  葉步樑
上列當事人間耕地三七五租約事件，上訴人對於中華民國98年8
月27日臺北高等行政法院98年度訴字第1077號判決，提起上訴，
本院裁定如下：
    主  文
上訴駁回。
上訴審訴訟費用由上訴人負擔。
    理  由
一、按對於高等行政法院判決之上訴，非以其違背法令為理由，
    不得為之，行政訴訟法第242條定有明文。依同法第243條第
    1項規定，判決不適用法規或適用不當者，為違背法令；而
    判決有同條第2項所列各款情形之一者，為當然違背法令。
    是當事人對於高等行政法院判決上訴，如依行政訴訟法第24
    3條第1項規定，以高等行政法院判決有不適用法規或適用不
    當為理由時，其上訴狀或理由書應有具體之指摘，並揭示該
    法規之條項或其內容；若係成文法以外之法則，應揭示該法
    則之旨趣；倘為司法院解釋或本院之判例，則應揭示該判解
    之字號或其內容。如以行政訴訟法第243條第2項所列各款情
    形為理由時，其上訴狀或理由書，應揭示合於該條項各款之
    事實。上訴狀或理由書如未依此項方法表明，或其所表明者
    與上開法條規定不合時，即難認為已對高等行政法院判決之
    違背法令有具體之指摘，其上訴自難認為合法。
二、緣訴外人財團法人臺灣省私立八德殘障教養院（下稱八德教
    養院）將其所有坐落桃園縣中壢市○路段885、783、567、
    380、592、591地號及啟文段862、863地號土地出租與上訴
    人耕作，並訂有「中鎮芝字第186號」耕地三七五租約（下
    稱系爭租約），嗣八德教養院於民國97年9月16日附繳臺灣
    桃園地方法院96年度訴字第562號判決及確定證明書、臺灣
    高等法院96年度上字第852號民事判決、最高法院97年度台
    上字第1286號民事裁定各影本、租約正本及土地登記簿謄本
    ，向被上訴人單方申辦系爭租約之終止登記，案經被上訴人
    審查符合規定，乃以97年9月19日中市都字第0970050363號
    函准予終止租約登記，並函報桃園縣政府備查及副知上訴人
    。上訴人不服，循序提起行政訴訟，遭原審判決駁回，乃對
    原判決上訴，主張：本件系爭耕地之地主確認與上訴人間租
    約不存在事件現經最高法院再審及臺灣高等法院再審中，上
    訴人乃依行政訴訟法第177條規定具狀聲請裁定停止訴訟程
    序，原審仍作成判決，顯有適用法規錯誤之違法；又上訴人
    對本件租約終止有反對意見，被上訴人未由上訴人會同地主
    辦理本件租約登記；本件耕地租佃異議未依耕地三七五減租
    條例第26條規定調解，有違程序，原判決適用法規顯有錯誤
    等語。本院經核其上訴狀內容，無非就原審取捨證據、認定
    事實之職權行使，指摘其為不當，或就原審已論斷或駁斥其
    主張之理由，再執陳詞泛言原判決違法，而非具體表明合於
    不適用法規、適用法規不當、或行政訴訟法第243條第2項所
    列各款之情形，難認對該判決之如何違背法令已有具體之指
    摘。依首開規定及說明，應認其上訴為不合法。
三、據上論結，本件上訴為不合法。依行政訴訟法第249條第1項
    前段、第104條、民事訴訟法第95條、第78條，裁定如主文
    。
中    華    民    國    99    年    5     月    20    日
                    最高行政法院第一庭
                        審判長法官  鄭  淑  貞
                              法官  黃  淑  玲
                              法官  姜  素  娥
                              法官  楊  惠  欽
                              法官  胡  方  新

以  上  正  本  證  明  與  原  本  無  異
中    華    民    國    99    年    5     月    21    日
                              書記官  郭  育  玎

司法院資訊處製作；財團法人民間司法改革基金會備份。
